---
title: "Aufgabe 0: Erste Schritte mit R"
author: "FOM R-Training"
date: ""
output:
  pdf_document:
    includes:
      in_header: header.tex
documentclass: article
classoption: a4paper, 10pt
---
\setstretch{1.44}

\fancyhead{}
\fancyhead[LE,RO]{\textup{\nouppercase{\leftmark}}}   

\fancyhead[LO,RE]{\textsl{\rightmark}}  

```{r setup, include=FALSE}

knitr::opts_chunk$set(echo = TRUE)

```

HINWEIS: Für die Beantwortung der Aufgaben und für weitere Informationen kann das Cheat Sheet *C0-Base-R* zu Hilfe genommen werden.

### Aufgabe a) Pakete installieren

Alle Pakete müssen vor ihrer Verwendung *einmal* installiert werden. Das kannst du mit dem Befehl

```{r Aufg1, eval=FALSE, echo = T, results = 'hide'}

install.packages("meinpaket")

```

machen. 

Falls noch nicht geschehen, installiere das Paket `mosaic`.

------------

### Aufgabe b) Pakete laden

Vor jeder Sitzung müssen alle verwendeten Pakete geladen werden. Das machst du wie folgt: 

```{r Aufg2, eval=FALSE, echo = T, results = 'hide'}

# 1. Möglichkeit
library(meinpaket)

# 2. Möglichkeit
require(meinpaket)

```


Lade das Paket `mosaic` mit einer der beiden Möglichkeiten ein.

------------------------

### Aufgabe c) Vorinstallierte Daten laden

Als du RStudio installiert hast, wurden bereits Datensätze mit installiert. Diese Datensätze kannst du mit dem Befehl

```{r Aufg3, eval=FALSE, echo = T, results = 'hide'}

data(meindatensatz)

```

in RStudio einladen. 

Lade den Datensatz `Alcohol` ein.

------------------------

### Aufgabe d) Beschreibungen aufrufen

Mit dem Befehl 

```{r Aufg4, eval=FALSE, echo = T, results = 'hide'}

?meindatensatz

```

kannst du die Beschreibung eines Datensatzes anschauen. 

Welche Daten sind in dem Datensatz `Alcohol` enthalten?

------------------------

### Aufgabe e) Beschreibungen aufrufen

Mit dem Befehl 

```{r Aufg5, eval=FALSE, echo = T, results = 'hide'}

View(meindatensatz)

```

kannst du dir die Daten eines Datensatzes wie eine Excel-Tabelle anschauen. 

Schau dir jetzt die Daten im Datensatz `Alcohol` an. Wie viele Zeilen und Spalten sind in dieser Tabelle enthalten? Wie heißen die Spalten? 
