---
title: "Aufgabe 1: Daten einlesen"
author: "FOM R-Training"
date: ""
output:
  pdf_document:
    includes:
      in_header: header.tex
documentclass: article
classoption: a4paper, 10pt
---
\setstretch{1.44}

\fancyhead{}
\fancyhead[LE,RO]{\textup{\nouppercase{\leftmark}}}   

\fancyhead[LO,RE]{\textsl{\rightmark}}  

```{r setup, include=FALSE}

knitr::opts_chunk$set(echo = TRUE)

```

HINWEIS: Für die Beantwortung der Aufgaben und für weitere Informationen kann das Cheat Sheet *C0-Base-R*, insb. der Abschnitt *Reading and Writing Data* zu Hilfe genommen werden.

### Verstehen des `read.csv` Befehls

Mit Hilfe der Funktionen `read.csv`, `read.csv2` und `read.table` können .csv-Dateien eingelesen werden. Jede Funktion hat eine Hilfe-Seite, die mit dem Befehl

```{r Aufg1, eval=FALSE, echo = T, results = 'hide'}

help(myfunction)

```

aufgerufen werden kann. Die Hilfe-Seite taucht dann im Reiter *Help* im *misc*-Panel auf. 

### Aufgabe a) 

Rufe die Hilfe-Seite für die Funktion `read.csv` auf. Was ist der Unterschied zwischen den Funktionen `read.csv` und `read.csv2`? 

------------

### Einlesen einer .csv-Datei I

Die Funktionen `read.csv`, `read.csv2` und `read.table` lesen eine .csv-Datei von einem Ort auf deinem PC ein. Diesen Ort auf deinem PC musst du der Funktion übergeben. Das Ergebnis musst du einem Objekt zuweisen - andernfalls wird es nur in der Console ausgegeben. Der Befehl dafür lautet

```{r Aufg2, eval=FALSE, echo = T, results = 'hide'}

mydata <- read.csv("/path/to/my/file/mycsv.csv")
mydata <- read.csv2("/path/to/my/file/mycsv.csv")
mydata <- read.table("/path/to/my/file/mycsv.csv")

```

### Aufgabe b)

Lies die .csv-Datei `tips.csv` mit der Funktion `read.csv2()` aus dem Ordner `/D_Daten` ein, die du dir mit den Materialien des R-Trainings heruntergeladen hast. Nenne das Objekt, das du speicherst, `tipsdata`. Das gespeicherte Objekt ist ein sog. Dataframe und wie eine Excel-Tabelle zu lesen.

------------

### Ausgeben & setzen des Arbeitsordners

Eine Alternative dazu den gesamten Pfad beim Einlesen anzugeben ist es zunächst RStudio zu sagen was der Arbeitsordner, daas sog. *working directory* ist. Der Befehl zum ausgeben des aktuellen *working directorys* ist

```{r Aufg3, eval=FALSE, echo = T, results = 'hide'}

getwd()

```

und ein neues *working directory* kann mit

```{r Aufg4, eval=FALSE, echo = T, results = 'hide'}

setwd("/path/to/my/file")

```

gesetzt werden. Dann muss beim Laden nur noch der Dateiname angegeben werden: 

```{r Aufg5, eval=FALSE, echo = T, results = 'hide'}

mydata <- read.csv("mycsv.csv")
mydata <- read.csv2("mycsv.csv")
mydata <- read.table("mycsv.csv")

```

### Aufgabe c)

Setze das *working directory* zunächst auf den Ordnere `D_Daten` und lade die Dateien dann neu ein. Nenne das Objekt `tipsdata_direct`.

------------


### Einlesen einer .csv-Datei II

### Aufgabe d) 

Lies die Datei nochmal mit der Funktion `read.csv` ein. Nenne das Objekt `tipsdata_csv2`. Was passiert?
