---
title: "Aufgabe 1: Daten einlesen"
author: "FOM R-Training"
date: ""
output:
  pdf_document:
    includes:
      in_header: header.tex
documentclass: article
classoption: a4paper, 10pt
---
\setstretch{1.44}

\fancyhead{}
\fancyhead[LE,RO]{\textup{\nouppercase{\leftmark}}}   

\fancyhead[LO,RE]{\textsl{\rightmark}}  

```{r setup, include=FALSE}

knitr::opts_chunk$set(echo = TRUE)

```

HINWEIS: Für die Beantwortung der Aufgaben und für weitere Informationen kann das Cheat Sheet *C0-Base-R*, insb. der Abschnitt *Reading and Writing Data* zu Hilfe genommen werden.

### Aufgabe a) Einlesen einer .csv-Datei I

Die Funktionen `read.csv` liest eine .csv-Datei von einem Ort auf deinem PC ein. Diesen Ort auf deinem PC musst du der Funktion übergeben. Um die Daten in RStudio zu sehen, musst du den Output einem Objekt zuweisen. Der Befehl dafür lautet

```{r Aufg1, eval=FALSE, echo = T, results = 'hide'}

mydata <- read.csv("/path/to/my/file/mycsv.csv")

```

Lies die .csv-Datei `tips.csv` aus dem Ordner `/Daten` ein, die du dir mit den Materialien des R-Trainings heruntergeladen hast. Nenne das Objekt, das du speicherst, `tipsdata`. Das gespeicherte Objekt ist ein sog. Dataframe und wie eine Excel-Tabelle zu lesen.

------------

### Aufgabe b) Verstehen des `read.csv` Befehls

Mit Hilfe der Funktionen `read.csv`, `read.csv2` und `read.table` können .csv-Dateien eingelesen werden. Jede Funktion hat eine Hilfe-Seite, die mit dem Befehl

```{r Aufg2, eval=FALSE, echo = T, results = 'hide'}

help(myfunction)

```

aufgerufen werden kann. Die Hilfe-Seite taucht dann im Reiter *Help* im *misc*-Panel auf. 

Rufe die Hilfe-Seite für die Funktion `read.csv` auf. Was ist der Unterschied zwischen den drei Funktionen `read.csv` und `read.csv2`? 

------------

### Aufgabe c) Einlesen einer .csv-Datei II

Lies die Datei nochmal mit der Funktion `read.csv2` ein. Nenne das Objekt `tipsdata_csv2`. Was passiert?
