---
title: "Aufgabe 2: Daten aufbereiten"
author: "FOM R-Training"
date: ""
output:
  pdf_document:
    includes:
      in_header: header.tex
documentclass: article
classoption: a4paper, 10pt
---
\setstretch{1.44}

\fancyhead{}
\fancyhead[LE,RO]{\textup{\nouppercase{\leftmark}}}   

\fancyhead[LO,RE]{\textsl{\rightmark}}  

```{r setup, include=FALSE}

knitr::opts_chunk$set(echo = TRUE)

```

HINWEIS: Für die Beantwortung der Aufgaben und für weitere Informationen kann das Cheat Sheet *C2-Data-Transformation-with-dplyr* zu Hilfe genommen werden.

### Filtern von Beobachtungen

Mit der `filter`-Funktion lassen sich Zeilen aus einem Dataframe extrahieren, die eine bestimmte Bedingung erfüllen. Das Ergebnis wird in einem neuen Dataframe gespeichern. Der Syntax ist wie folgt

```{r Aufg1, eval=FALSE, echo = T, results = 'hide'}

dataframe.new <- dataframe.old %>%
  filter(variablename == "condition")


```

### Aufgabe a) 

Filtere alle Beobachtungen aus dem Datensatz `Alcohol`, die als Land *Deutschland* haben und speichere das Ergebnis in einem neuen Dataframe `Alcohol.GER`. 

Der oben beschriebene Syntax der Funktion ist der gleiche für `filter`,`select`,`arrange`,`mutate`, `group_by` und `summarize`. Deswegen wird auf weitere Illustrationen im Folgenden verzichtet.

------------

### Filtern und auswählen

### Aufgabe b) 

Verwende die `filter`- und `select`-Funktionen und speichere in einem neuen Dataframe mit Namen `Alcohol.2008` alle Beobachtungen, die als Jahr *2008* haben und wähle nur die Variablen `country` und `year` aus.

------------

### Ordnen

### Aufgabe c) 

Verwende die `arrange`-Funktion und speichere in einem neuen Dataframe mit Namen `Alcohol.2008.sort` alle Beobachtungen, die als Jahr *2008* haben und sortiere nach den Alkoholgehalt. Welches Land hatte im Jahr 2008 den höchsten Alkoholkonsum?

------------

### Neue Spalten erzeugen

### Aufgabe d) 

Verwende die `mutate`-Funktion, um eine neue Spalte in einem neuen Dataframe mit Namen `Alcohol.2008.rang` zu erzeugen. Sortiere den Dataframe nach der Spalte `rang`. Auf welchem Platz liegt Deutschland und mit wie viel Alkoholkonsum? Wer ist auf Rang 1 mit wie viel Alkoholkonsum?




