---
title: "Aufgabe 3: Daten explorieren"
author: "FOM R-Training"
date: ""
output:
  pdf_document:
    includes:
      in_header: header.tex
documentclass: article
classoption: a4paper, 10pt
---
\setstretch{1.44}

\fancyhead{}
\fancyhead[LE,RO]{\textup{\nouppercase{\leftmark}}}   

\fancyhead[LO,RE]{\textsl{\rightmark}}  

```{r setup, include=FALSE}

knitr::opts_chunk$set(echo = TRUE)

```

HINWEIS: Für die Beantwortung der Aufgaben und für weitere Informationen können die Cheat Sheets *CS3-Kennzahlen*, *CS4-Visualisierungen-mit-Mosaic* und *CS5-Visualisierungen-generell* zu Hilfe genommen werden.

### Aufgabe a) Kennzahlen-Summary des Datensatzes 

Die Funktion `inspect` aus dem Paket `mosaic` zeigt auf einen Blick alle notwendigen Informationen über einen Datensatz. Der Befehl lautet

```{r Aufg1, eval=FALSE, echo = T, results = 'hide'}

inspect(mydata)

```

Laden Sie den Datensatz `tips.csv` ein und wenden Sie `inspect` darauf an. Wie viele kategoriale Beobachtungen liegen vor? Wie hoch ist das mittlere Trinkgeld? 

------------

### Aufgabe b) Visualisierung eindimensionaler categorialer Variablen

Die Funktion `bargraph` aus dem Paket `mosaic` erstellt ein Balkendiagramm nach folgendem Syntax:

```{r Aufg2, eval=FALSE, echo = T, results = 'hide'}

bargraph( ~ unabhängige_diskrete_variable, data = mydata) 

```

Wenden Sie diesen Befehl auf den tips-Datensatz an, um den Anteil von Frauen und Männern (Variable `sex`) grafisch darzustellen. Welches Geschlecht zahlt häufiger die Rechnung?

\   

Die gleiche Funktion kann verwendet werden, um den Anteil von Frauen und Männer je nach Zeitpunkt des Essens (Variable `time`) zu unterteilen. Der Syntax ist

```{r Aufg3, eval=FALSE, echo = T, results = 'hide'}

bargraph( ~ unabhängige_diskrete_variable | bedingende_variable, data = mydata) 

```

Wenden Sie diesen Befehl auf den tips-Datensatz an, um den Anteil von Frauen und Männern bedingt auf den Zeit des Essens grafisch darzustellen. Welches Geschlecht zahlt zu welcher Zeit häufiger die Rechnung?

------------

### Aufgabe c) Visualisierung eindimensionaler quantitativer Variablen

Die Funktion `histogram` aus dem Paket `mosaic` erstellt ein Histogram nach dem gleichen Syntax wie die Funktion `bargraph`. Als Input wird lediglich eine quantitative (auch metrische) Variable verlangt. 

Wenden Sie `histogram` auf den tips-Datensatz an, um die Verteilung der gezahlten Rechnungen (Variable `total_bill`) abzubilden. Wie hoch ist der Rechnungsbetrag der am häufigsten gezahlt wird? 

\   

Unterteilen Sie auch das Histogram der Rechnungshöhe nach Frauen und Männern. Was fällt auf, wenn Sie die beiden Verteilungen miteinander vergleichen? 

------------

### Aufgabe d) Visualisierung zweidimensionaler quantitativer Variablen

Die Funktion `xyplot` aus dem Paket `mosaic` erstellt ein XY-Streuungsdiagramm nach folgendem Syntax:

```{r Aufg4, eval=FALSE, echo = T, results = 'hide'}

xyplot( abhängige_variable ~ unabhängige_variable, data = mydata) 

```

Wenden Sie `xyplot` auf den tips-Datensatz an, um den Zusammenhang zwischen der Trinkgeldhöhe (Variable `tip`) und der Rechnungshöhe (Variable `total_bill`) abzubilden. Gibt es einen Zusammenhang zwischen diesen beiden Variablen?

