---
title: "Aufgabe 4: Daten modellieren"
author: "FOM R-Training"
date: ""
output:
  pdf_document:
    includes:
      in_header: header.tex
documentclass: article
classoption: a4paper, 10pt
---
\setstretch{1.44}

\fancyhead{}
\fancyhead[LE,RO]{\textup{\nouppercase{\leftmark}}}   

\fancyhead[LO,RE]{\textsl{\rightmark}}  

```{r setup, include=FALSE}

knitr::opts_chunk$set(echo = TRUE)

```

HINWEIS: Für die Beantwortung der Aufgaben und für weitere Informationen kann das Cheat Sheet *C4-Datenanalyse-mit-Mosaic* zu Hilfe genommen werden.

### Hypothesentest auf Mittelwertdifferenz

Die Funktion `t.test` aus dem Paket `mosaic` führt einen statistisschen Hypothesentest des Mittelwertes durch. Je nach spezifikation führt die Funktion einen einfachen Mittelwerttest gegen einen festen wert durch

```{r Aufg1, eval=FALSE, echo = T, results = 'hide'}

t.test( ~ variable_of_interest, data=mydata, 
        mu=fixed_value,  alternative="greater")

```

oder einen Test auf Differenz des Mittelwerts zwischen zwei Gruppen

```{r Aufg2, eval=FALSE, echo = T, results = 'hide'}

t.test( variable_of_interest ~ grouping_variable, data=mydata)

```

### Aufgabe a) 

Laden Sie den Datensatz `tips.csv` ein und testen Sie die folgenden Nullhypothesen zum Niveau Alpha=0.05:

* H0: Die mittlere Rechnungshöhe ist nicht größer als 15$.
* H0: Es gibt keinen unterschied in der Trinkgeldhöhe zwischen Rauchern und Nichtrauchern.


------------

### Lineare Regression

Die Funktion `lm` passt ein lineares Modell an die Daten an und gibt u.a. die geschätzen Parameter und die Modellgüte (R^2) zurück. Der befehl zum anpassen des Modells lautet:

```{r Aufg3, eval=FALSE, echo = T, results = 'hide'}

reg_fit <- lm(dependent_variable ~ independet_variable, data = mydata)

```

und der Befehl zum ausgeben der Ergebnisse 

```{r Aufg4, eval=FALSE, echo = T, results = 'hide'}

summary(reg_fit)

```

### Aufgabe b) 

Passen Sie ein Modell an, was die Trinkgeldhöhe durch die Höhe des Rechnungsbetrages erklärt. Wie hoch ist das R^2?

------------
